【裁判字號】    95,上訴,211
【裁判日期】    950420
【裁判案由】    毒品危害防制條例
【裁判全文】
臺灣高等法院刑事判決                 95年度上訴字第211號
上  訴  人
即  被  告  甲○○
上列上訴人因違反毒品危害防制條例案件，不服臺灣板橋地方法
法院94年度訴字第2328號，中華民國94年12月19日第一審判決（
起訴案號：臺灣板橋地方法院檢察署94年度核退偵字第1738號，
併辦案號：94年度毒偵緝字第1738號、95年度毒偵字第743、106
5、1121、1736號），提起上訴，本院判決如下：
    主  文
原判決撤銷。
甲○○連續施用第壹級毒品，累犯，處有期徒刑壹年貳月。扣案
殘渣袋貳個、針筒肆支、海洛因分裝袋壹個均沒收之。
    事  實
一、甲○○前於民國90年間因施用毒品案件，經觀察、勒戒後，
    認有繼續施用毒品之傾向，而依原審法院裁定入戒治處所接
    受強制戒治，經停止戒治釋放出所後，迄91年3 月16日已保
    護管束期滿執行完畢，並經臺灣板橋地方法院檢察署檢察官
    於91年3月27日91年度戒毒偵字第165號為不起訴處分確定。
    又於92年間因施用毒品案件，經同法院裁定令入戒治處所接
    受強制戒治1 年確定，其此次犯行經檢察官依法提起公訴後
    ，復經同法院於92年9 月25日以92年度簡字第1889號判處有
    期徒刑4月確定。甲○○於92年6月16日入戒治處所接受戒治
    後，於93年1月9日因毒品危害防制條例修正生效而釋放出所
    ，同日即轉執行前開4 月有期徒刑，並於93年5月8日縮刑期
    滿執行完畢。詎猶不思戒除毒癮，復基於施用第一級毒品之
    概括犯意，於前開強制戒治執行完畢釋放後5 年內之下列時
    間，連續為下列行為：
（一）於94年5月7日10時許，在臺北縣樹林市○○路100號2樓住
      處內，以將海洛因加水注入注射針筒後施打之方式，施用
      第一級毒品海洛因一次。嗣經警於同日23時30分許，在上
      址當場查獲，並扣得前開供其施用海洛因所使用之注射針
      筒1支及用畢之殘渣袋1個。
（二）於94年5月25日8時許，在同址以相同方式施用第一級毒品
      海洛因一次。嗣經警於同日11時30分許，在臺北縣樹林市
      ○○路與新興街口查獲，經將其尿液送請檢驗，因而查悉
      上情。
（三）於94年8 月13日20時許，在台北縣板橋市溪北公園內，施
      用第一級毒品海洛因，嗣於94年8 月14日，甲○○因竊盜
      案件為警逮捕，經採集其尿液送請檢驗後，結果呈海洛因
      陽性反應，始知上情。
（四）於95年1 月13日晚上，在台北縣樹林市○○路100號2樓住
      處施用第一級毒品海洛因，嗣經警於同日22時30分許，在
      台北縣板橋是滿平街2 巷口查獲，經將其尿液送請檢驗，
      因而查悉上情。
（五）於95年1 月18日晚間10時許起至同年月20日止某時，在其
      上揭住處，施用第一級毒品海洛因，嗣經警分別於同年月
      19日16時20分許，在台北縣板橋市○○路○段29巷131弄31
      之11號前查獲，及同年月21日22時15分許，在台北縣土城
      市○○街41巷口查獲，經警將其尿液送請檢驗而查獲上情
      。
二、案經臺北市政府警察局松山分局移送臺灣板橋地方法院檢察
    署檢察官偵起訴，暨台北縣政府警察局樹林分局、台北市政
    府警察局內湖分局、中正分局、台北縣政府警察局土城分局
    報請該署檢察官移送併案審理。
    理  由
一、上揭犯罪事實，迭據被告甲○○於原審及本院審理時坦承不
    諱，其於94年5月7日、5月25日、8月14日、95年1月13日、1
    月19日、1 月21日為警查獲後所採集之尿液，經送請臺灣檢
    驗科技股份有限公司檢驗後，確呈嗎啡（按即施用海洛因後
    之正常代謝物）陽性反應，分別有該公司94年5月29日、6月
    7 日、8月31日、95年2月6日、2月15日濫用藥物尿液檢驗報
    告共五份附卷可稽（核退毒偵字第1738字卷第3 頁、毒偵字
    第3736號卷第11頁、毒偵字第1736號卷第13頁、本院卷第33
    頁、43頁背面），並有前開扣案之殘渣袋二個、針筒四支、
    海洛因分裝袋一個可資參佐，應足擔保被告前開自白之真實
    性。次查被告前於90年間因施用毒品案件，經觀察、勒戒後
    ，認有繼續施用毒品之傾向，而依原審法院裁定入戒治處所
    接受強制戒治，經停止戒治釋放出所後，迄91年3 月16日已
    保護管束期滿執行完畢，並經臺灣板橋地方法院檢察署檢察
    官於91年3月27日以91年度戒毒偵字第165號為不起訴處分確
    定，有該不起訴處分書及本院被告前案紀錄表各一份在卷可
    參，其經強制戒治執行完畢釋放後5 年內，再犯本案施用毒
    品犯行之事證明確，應依法予以論罪科刑。
二、核被告甲○○所為，係犯毒品危害防制條例第10條第1 項之
    施用第一級毒品罪。其施用前、後持有第一級毒品之低度行
    為，應為其施用之高度行為所吸收，不另論罪。又其先後多
    次施用第一級毒品海洛因之犯行，時間緊接，所犯構成要件
    相同，顯係基於概括犯意所為，屬連續犯，應依法論以一罪
    並加重其刑。前開犯罪事實（二）（三）（四）（五）所示
    犯行，雖未據檢察官提起公訴，然因與已起訴之部分有連續
    犯之裁判上一罪關係，為起訴效力所及，復經檢察官移送併
    案審理，本院自應並予審究。次查被告於92年間因施用毒品
    案件，經原審法院於92年9 月25日以92年度簡字第1889號判
    處有期徒刑4 月確定，並於93年5月8日縮刑期滿執行完畢，
    有本院被告前案紀錄表附卷可稽，其受有期徒刑之執行完畢
    後5 年內，再犯本案有期徒刑以上之罪，為累犯，依法遞加
    重其刑。
三、原審予以論科，固非無見，惟原判決對於前開犯罪事實（三
    ）（四）（五）所示併辦部分，未及論斷，尚有違誤。被告
    上訴未指摘原判決有何不當僅曰原審量刑過重，其上訴雖無
    理由，惟原判決既有上揭違誤，本院自應將原判決撤銷改判
    。爰審酌被告犯罪之動機目的，智識程度（高中畢業），施
    用毒品非但戕害身心，亦危害社會秩序，以及被告犯後坦承
    犯行，庭訊時態度良好等一切情狀，量處如主文第二項所示
    之刑。扣案殘渣袋二個、針筒四支、海洛因分裝袋一個均係
    被告所有供其犯罪所用之物，業據其供述明確，爰依刑法第
    38條第1項第2款沒收之。
四、按臺灣板橋地方法院檢察署檢察官以94年度毒偵緝字第495
    號聲請併案審理時，雖謂被告「自93年間出監後至94年5 月
    24日止」有連續施用第一級毒品海洛因之犯行，然查被告於
    94年5月25日11時30分許為警查獲前，確曾於同日8時許在其
    住處施用第一級毒品海洛因犯行，業經本院認定如前，檢察
    官所指其餘時間施用第一級毒品海洛因部分，除被告自白外
    ，並無其他證據可資佐證，應退回檢察官。
五、末按除被告所犯為死刑、無期徒刑、最輕本刑為3 年以上有
    期徒刑之罪或高等法院管轄第一審案件者外，於前條第1 項
    程序進行中，被告先就被訴事實為有罪之陳述時，審判長得
    告知被告簡式審判程序之旨，並聽取當事人、代理人、辯護
    人及輔佐人之意見後，裁定進行簡式審判程序，刑事訴訟法
    第273 條之1第1項定有明文。查本件被告所犯施用第一級毒
    品罪之法定本刑為「6月以上5年以下有期徒刑」，並非最輕
    本刑3 年以上之罪，且被告於本院審理中，復就被訴事實為
    有罪之陳述，經告知被告簡式審判程序之旨，被告及公訴人
    對於本件改依簡式審判程序審理亦均表示無意見，是本院合
    議庭即依前揭刑事訴訟法規定，裁定本件進行簡式審判程序
    ，附此說明。
據上論斷，應依刑事訴訟法第369條第1項前段、第364條第299條
第1項前段、第273條之1第1項，毒品危害防制條例第10第1項，
刑法第11條前段、第56條、第47條、第38條第1項第2款，判決如
主文。
本案經檢察官劉斐玲到庭執行職務。
中    華    民    國    95    年    4    月    20    日
                  刑事第十一庭審判長法  官 張連財
                                    法  官 林明俊
                                    法  官 楊照男
以上正本證明與原本無異。
如不服本判決，應於收受送達後十日內向本院提出上訴書狀，其
未敘述上訴之理由者並得於提起上訴後十日內向本院補提理由書
（均須按他造當事人之人數附繕本）。
                                    書記官 陳秋雄
中    華    民    國    95    年    4    月    20    日
附錄：本案論罪科刑法條全文
毒品危害防制條例第10條
施用第一級毒品者，處 6 月以上 5 年以下有期徒刑。
施用第二級毒品者，處 3 年以下有期徒刑。


司法院資訊處製作；財團法人民間司法改革基金會備份。
